臺灣板橋地方法院刑事判決　　　　　　100 年度易緝字第75號
公　訴　人　臺灣板橋地方法院檢察署檢察官
被　　　告　陳柄宏
上列被告因違反毒品危害防制條例案件，經檢察官提起公訴（
99年度毒偵字第7653、8457、8691號），被告於準備程序中就被
訴事實為有罪之陳述，本院合議庭裁定由受命法官獨任行簡式審
判程序，茲判決如下：
    主  文
陳柄宏施用第二級毒品，累犯，處有期徒刑柒月；扣案之第二級
毒品甲基安非他命壹包（驗餘淨重點玖零捌捌公克）沒收銷燬
，上開甲基安非他命之包裝袋壹個沒收。又施用第二級毒品，累
犯，處有期徒刑柒月。又施用第二級毒品，累犯，處有期徒刑柒
月。應執行有期徒刑壹年陸月；扣案之第二級毒品甲基安非他命
壹包（驗餘淨重點玖零捌捌公克）沒收銷燬，上開甲基安非他
命之包裝袋壹個沒收。
    事  實
一、
  (一)陳柄宏前於民國96年間因施用毒品案件，經本院以96年度毒
    聲字第1917號裁定送觀察、勒戒後，認無繼續施用毒品之傾
    向，於97年1 月31日釋放出所，並由臺灣板橋地方法院檢察
    署檢察官以96年度毒偵字第9700號、96年度毒偵緝字第650
    號為不起訴處分確定。
  (二)復因施用毒品案件，經本院以97年度簡字第9152號、98年度
    簡字第1873號、98年度簡字第5577號分別判處有期徒刑4 月
    、5 月、5 月確定，上開案件經接續執行，於99年7 月20日
    縮刑期滿執行完畢。
二、詎陳柄宏仍不知悔改，明知甲基安非他命為毒品危害防制條
    例所列管之第二級毒品，依法不得持有及施用，竟仍基於施
    用第二級毒品之犯意，
  (一)於99年9 月26日凌晨3 時許，在臺北縣土城市○○路（已改
    制為新北市土城區，以下仍援用原名）587 巷17號2 樓住處
    ，將甲基安非他命置放於玻璃球內，以點火燒烤之方式，施
    用甲基安非他命1 次。嗣於99年9 月27日下午3 時10分許，
    在臺北縣板橋市（已改制為新北市板橋區○○○路269 巷79
    號之1 前為警查獲，經陳柄宏同意採集其尿液檢體送驗後，
    結果呈安非他命類陽性反應，始查悉上情，並經警扣得甲基
    安非他命1 包（驗餘淨重3.9088公克）（此部分為99年度毒
    偵字第7653號起訴之犯罪事實）。
  (二)另於99年9 月10日凌晨2 時40分及同年10月7 日凌晨1 時10
    分，先後為警採尿回溯96小時內之某時許，在不詳之處所，
    分別施用甲基安非他命1 次（起訴書事實欄誤載為「分別基
    於施用第一、二級毒品之犯意，施用第一級毒品海洛因及第
    二級毒品甲基安非他命」）。嗣分別於99年9 月10日凌晨2
    時許及同年10月7 日凌晨3 時30分許，在臺北縣三重市○○
    街247 巷口及臺北縣板橋市○○路○ 段與南雅南路2 段交岔
    路口為警查獲，經對其採尿送驗後，結果均呈安非他命類陽
    性反應，而查得上情。（此部分為99年度毒偵字第8457、
    8691號起訴之犯罪事實）。
三、案經臺北縣（已改制為新北市，以下仍援用原名）政府警察
    局三重分局及板橋分局移送臺灣板橋地方法院檢察署檢察官
    偵查起訴。
    理  由
一、本件被告陳柄宏所犯均係死刑、無期徒刑、最輕本刑為3 年
    以上有期徒刑以外之罪，其於準備程序中就被訴事實為有罪
    之陳述，本院告知簡式審判程序之旨，並聽取公訴人、被告
    之意見後，經合議庭裁定由受命法官獨任行簡式審判程序審
    理，合先敘明。
二、上揭犯罪事實，均據被告於本院準備程序及審理時坦承不諱
    ，就犯罪事實二、(一)部分，並有臺北縣政府警察局蘆洲分局
    扣押筆錄暨扣押物品目錄表各1 份、查獲現場暨扣案毒品照
    片共4 張附卷可稽，而其於99年9 月27日晚間11時40分許為
    警採集之尿液，經送台灣檢驗科技股份有限公司檢驗，確認
    結果呈安非他命類陽性反應乙節，有該公司99年10月15日出
    具之濫用藥物檢驗報告、臺北縣政府警察局蘆洲分局偵辦毒
    品案件尿液代碼對照表、勘察採證同意書各1 紙在卷可憑。
    就犯罪事實二、(二)部分，被告於99年9 月10日凌晨2 時40分
    及同年10月7 日凌晨1 時10分為警採集之尿液，經送台灣檢
    驗科技股份有限公司檢驗，確認結果均呈安非他命類陽性反
    應等情，亦該公司99年9 月27日及同年10月20日出具之濫用
    藥物檢驗報告各1 份、臺北縣政府警察局三重分局及板橋分
    局偵辦毒品案件被移送人姓名及代碼對照表各1 份、勘察採
    證同意書1 紙在卷可憑，足以佐證被告自白均與事實相符，
    堪以採信。
三、而按觀察、勒戒或強制戒治執行完畢釋放後，5 年內再犯第
    10條之罪者，檢察官應依法追訴，毒品危害防制條例第23條
    第2 項定有明文。經查，被告前於96年間因施用毒品違反毒
    品危害防制條例案件，而有上開觀察、勒戒之執行紀錄，並
    於97年1 月31日釋放出所等情，有臺灣高等法院被告前案紀
    錄表1 份在卷可參，是被告於上開觀察、勒戒執行完畢釋放
    後，5 年內再犯本件三次施用第二級毒品罪行，依前開法條
    之規定，自均應依法追訴。本件事證明確，被告犯行洵堪認
    定，應予依法論科。
四、再按甲基安非他命為毒品危害防制條例第2 條第2 項第2 款
    所定之第二級毒品，核被告所為，均係犯毒品危害防制條例
    第10條第2 項之施用第二級毒品罪。其持有甲基安非他命之
    低度行為，為施用之高度行為所吸收，均不另論罪。被告三
    次施用第二級毒品，犯意各別，行為互殊，應予分論併罰。
    查被告前有如事實欄一、(二)所載之有期徒刑執行完畢紀錄，
    有卷附上開被告前案紀錄表可憑，其於受徒刑執行完畢後5
    年以內，故意再犯本件有期徒刑以上之各罪，均為累犯，皆
    應依刑法第47條第1 項之規定加重其刑。
五、爰審酌被告前已受觀察、勒戒之戒癮治療，且前因三次施用
    毒品而經法院判處罪刑確定在案，應知所警惕，竟再次施用
    ，可知尚未戒絕毒癮，又於本案經檢察官起訴後，無正當理
    由未到庭進行審理程序，而經通緝後始緝獲到案，顯見並無
    悔意；其施用甲基安非他命行為，不惟戕害自己身心健康，
    並危害社會風氣，然兼衡其所犯尚未危及他人、坦承犯行之
    犯罪後態度，及其智識程度為國中畢業（見警詢筆錄）、犯
    罪動機、目的等一切情狀，量處如主文所示之刑，以資懲儆
    。犯罪事實二、(一)扣案之白色微黃透明結晶1 包（驗餘淨重
    3.9088 公 克），經送驗結果，檢出甲基安非他命成分，有
    交通部民用航空局航空醫務中心99年10月19日出具之航藥鑑
    字第0996489 號毒品鑑定書1 紙附卷可稽，屬查獲之毒品，
    不問屬於犯人與否，應依毒品危害防制條例第18條第1 項前
    段之規定宣告沒收銷燬。至上開甲基安非他命之外包裝袋1
    個，則為被告所有，供其所犯持有第二級毒品所用之物，亦
    經被告於警詢及偵查中陳明在卷，爰併依刑法第38條第1 項
    第2 款規定，於該宣告之刑項下併為沒收之諭知。
據上論斷，應依刑事訴訟法第273 條之1 第1 項、第299 條第1
項前段，毒品危害防制條例第10條第2 項、第18條第1 項前段，
刑法第11條、第47條第1 項、第51條第5 款、第38條第1 項第2
款，判決如主文。
本案經檢察官黃致中到庭執行職務。
中    華    民    國   100    年    8     月    15    日
                  刑事第二庭  法  官  曹惠玲
上列正本證明與原本無異。
如不服本判決，應於送達後10日內敘明上訴理由，向本院提出上
訴狀，上訴於本院第二審合議庭 (應附繕本) 。其未敘述上訴理
由者，應於上訴期間屆滿後20日內向本院補提理由書「切勿逕送
上級法院」。
                              書記官  蕭佩宜
中    華    民    國   100    年    8     月    15    日
附錄本案論罪科刑法條全文：
毒品危害防制條例第10條
施用第一級毒品者，處6 月以上5 年以下有期徒刑。
施用第二級毒品者，處3 年以下有期徒刑。